【裁判字號】    89,易,732
【裁判日期】    891206
【裁判案由】    詐欺
【裁判全文】
臺灣桃園地方法院刑事判決                          八十九年度易字第七三二號
    公  訴  人  臺灣桃園地方法院檢察署檢察官
    被      告  甲○○
右列被告因違反動產擔保交易法案件，經檢察官提起公訴（八十八年度偵字第九七四
六號），本院判決如左：
    主  文
甲○○無罪。
    理  由
一、按法院認為應科拘役、罰金或應諭知免刑或無罪之案件，被告經合法傳喚無正當
    理由不到庭者，得不待其陳述逕行判決。刑事訴訟法第三百零六條定有明文。本
    件被告甲○○經合法傳喚，無正當理由不到庭，有卷附本院送達證書及法務部戶
    役政連結作業系統查詢報表各一份可稽，本院認應為其無罪之諭知，爰不待其陳
    述逕行判決，先此敘明。
二、公訴意旨略以：被告甲○○於民國八十七年六月九日，以動產擔保交易附條件買
    賣之方式，至桃園市○○路○段五六三號，向告訴人乙○○購買一九九八年四月
    份出廠，三陽牌、車牌號碼ＴＹＰ─六四○號輕型機車一輛，為動產擔保交易之
    債務人。雙方約定總價金新臺幣（下同）四萬一千一百六十元，除自備款五仟元
    外，餘款自八十七年七月十三日起，至八十八年六月十三日止，分十二期給付，
    每期付款三千四百三十元，標的物存放地點為被告甲○○戶籍地即台北縣鶯歌鎮
    ○○○街三號四樓，在價金未付清之前，標的物所有權仍屬告訴人乙○○，買受
    人甲○○僅得依約占有使用，非經告訴人乙○○書面同意，不得任意遷移、讓與
    、移轉、變賣、質押、典當。詎被告甲○○除領車當天繳付自備款五仟元後，即
    拒不付款，並意圖為自己不法之利益，將購買之上揭機車遷出上開保管處所，致
    債權人乙○○追索無著受有損害。因認被告涉犯動產擔保交易法第三十八條之罪
    嫌。
三、按犯罪事實，應依證據認定之，無證據不得推定其犯罪事實。又不能證明被告犯
    罪者，應諭知無罪之判決，刑事訴訟法第一百五十四條、第三百零一條第一項分
    別定有明文。
四、被告甲○○未於審判期日到庭。然右揭時、地向告訴人乙○○以動產擔保交易附
    條件買賣方式，購買前述輕機車之事實，業據被告甲○○於本院調查時坦承不諱
    ，惟堅決否認有違反動產擔保交易法之犯行，辯稱：車牌號碼ＴＹＰ─六四○號
    輕型機車一輛於購買後約一個月即被偷，伊並無將該車遷移購買地之犯行等語。
    經查：系爭車牌號碼ＴＹＰ─六四○號輕型機車係被告甲○○於八十七年六月九
    日購買，然旋於購買後二十餘日，即同月二十三日，在桃園縣桃園市○○路與桃
    源路口遭竊，被告甲○○即於翌日（二十四日）向桃園分局景福派出所報案協尋
    等情，有車輛竊盜、車牌失竊資料個別查詢報表—查詢車輛認可資料及車號查詢
    輕型機車車籍報表各一份在卷足憑，是被告所辯堪予採信。綜上所示，縱使被告
    確未依約繳付分期付款，然伊既無將動產擔保交易標的物遷移之犯行，本件應純
    屬民事債務不履行糾葛。此外，復查無其他積極證據足認被告有遷移系爭機車之
    行為，既不能證明被告犯罪，自應為無罪判決之諭知。
據上論斷，應依刑事訴訟法第三百零一條第一項、第三百零六條，判決如主文。
本案經檢察官何祖舜到庭執行職務。
中      華      民      國    八十九    年     十二     月      六      日
                                   台灣桃園地方法院刑事第一庭
                                       審判長法  官    吳  爭  奇
                                             法  官    呂  仲 玉
                                             法  官    陳  永  來
右正本證明與原本無異。
如不服本判決，應於判決送達後十日內向本院提出上訴狀( 應附繕本 )，上訴於
臺灣高等法院。
                                             書記官    洪  明  媚
中        華        民        國   八十九   年   十二    月     六     日


司法院資訊處製作；財團法人民間司法改革基金會備份。
